# 原材料价格不定如何处理

提问人：cmhlist 时间：2017-04-14 10:32:35
原材料价格签署的长期采购合同，每年一个暂定价格，次年结算补差，存货采用移动加权平均法，如何入账才合理

回答人：chenyiwei
“暂定价格”和“最终结算价格”分别如何确定？有无明确约定的定价机制？对最终调整金额，能否依据所约定的最终结算和调整机制进行事先估计？ 如果是涉及嵌入衍生工具的（例如有色金属行业常见的“点价”等按未来一段时间的大宗商品价格调整最终结算金额的处理方式），则可参考《瑞华研究 2010 ～ 2016 汇编》之“问题2-1-31（带有价格调整条款的销售收入确认问题）”所述原则处理。